【裁判字號】    97,交聲,2289
【裁判日期】    971127
【裁判案由】    違反道路交通管理處罰條例聲明異議
【裁判全文】
臺灣臺北地方法院交通事件裁定        97年度交聲字第2289號
原處分機關  交通部公路總局臺北區監理所蘆洲監理站
異  議  人
即受處分人  甲○○
上列異議人即受處分人因違反道路交通管理處罰條例事件，對於
交通部公路總局臺北區監理所蘆洲監理站於中華民國97年7 月29
日所為之處分（原處分案號：北監蘆字第裁46-4AC014541號）聲
明異議，本院裁定如下：
    主  文
原處分撤銷，發回交通部公路總局臺北區監理所蘆洲監理站。
    理  由
一、按汽車駕駛人在道路收費停車處所停車，未依規定繳費，主
    管機關應書面通知駕駛人於7 日內補繳，並收取必要之工本
    費用，逾期再不繳納，處新臺幣（下同）300 元罰鍰，道路
    交通管理處罰條例第56條第2 項定有明定。次按受舉發違反
    道路管理事件之受處罰人，認為受舉發之違規行為應歸責他
    人者，應於舉發違反道路交通管理事件通知單應到案日期前
    ，檢附相關證據及應歸責人相關證明文件，向處罰機關告知
    應歸責人，處罰機關應即另行通知應歸責人到案依法處理。
    逾期未依規定辦理者，仍依本條例各該違反條款規定處罰。
    道路交通管理處罰條例第85條第1項亦定有明文。
二、本件原處分機關認受處分人甲○○所有之車號CFN-952 號重
    型機車於94年9月17日10時1分許，在臺北市○○區○○街路
    口遭查獲有「在道路收費停車處所停車經催繳不依規定繳費
    」之違規，經臺北市政府交通局以受處分人有違反道路交通
    管理處罰條例第56條第2 項規定之行為掣發舉發違反道路交
    通管理事件通知單，嗣受處分人於97年6月9日提出申訴，經
    原處分機關調查結果，認為違規通知單所載違規屬實惟確未
    送達，已郵退原舉發單位並依規定將違規單寄存於送達地之
    郵政機關，惟查因受處分人出國，遂依違反道路交通管理處
    罰條例第9 條規定依該條款低額罰鍰裁處（此有交通部公路
    總局臺北區監理所蘆洲監理站97年7月16日北監蘆三字第097
    6003597號函在卷可參），原處分機關乃於97年7月29日依道
    路交通管理處罰條例第56條第2項之規定，裁處受處分人300
    元罰鍰。
三、受處分人固不否認該重型機車為其所有之事實，惟否認有何
    違反道路交通管理處罰條例之行為，辯稱：伊於91年3月4日
    出境，民國97年4 月18日入境，其間並未入境，本件違規舉
    發通知單上所載之違規時間，其本人未在國內，亦未將該重
    型機車交付他人使用等語。
四、經查：
  (一)受處分人所有該重型機車，於94年9月17日10時1分許，停放
    在臺北市○○區○○街公有路邊收費停車場，並經臺北市停
    車管理處之管理員紀錄之事實，有臺北市停車管理處管理員
    現場PDA登錄停車費資料之紀錄單影本1紙在卷可稽，其上所
    記載車號、車種、車輛顏色及車輛廠牌等資料核與卷附CFN-
    952 號重型機車之車籍資料相符；又受處分人並未檢附相關
    證據及應歸責人相關證明文件，提出該車號重型機車於上開
    時間有可歸責於他人之情形，是受處分人在道路收費停車處
    所停車，未依規定繳費之違規事實，應堪認定。
  (二)然臺北市停車管理工程處於97年11月3日以北市停管字第097
    36621700號函覆本院：「本案停車費未繳，本處依規定以雙
    掛號寄送催繳通知單至監理系統所登錄之車籍地址，郵局投
    遞未果以寄存回執鍵檔，惟該停車催繳通知單之行政文書回
    執聯放置於地下停車場，因颱風淹水遭毀損致無法提供。」
    是此，並無證據證明主管機關寄發之補繳通知單已合法送達
    予受處分人，自難認上揭機關已合法通知受處分人補繳停車
    費。
  (三)綜上所述，受處分之異議，雖無理由，然亦查無積極證據足
    證臺北市停車管理處就受處分人前揭違規行為，已依道路交
    通管理處罰條例第56條第2項之規定，先以書面通知其於7日
    內補繳，並收取必要之工本費用之事實，是原處分機關之處
    分，既與前揭規定有違，亦屬無可維持，自應由本院將原處
    分撤銷，由原處分機關詳為審究後，另為適法之處分。
五、依道路交通案件處理辦法第20條，裁定如主文。
中    華    民    國    97    年    11    月    27    日
                        交通法庭  法  官  彭慶文
上正本證明與原本無異。
如不服本裁定，應於裁定送達後5日內向本院提出抗告狀。
                                  書記官  陳怡君
中    華    民    國    97    年    11    月    28    日


司法院資訊處製作；財團法人民間司法改革基金會備份。
